【裁判字號】    95,聲,2710
【裁判日期】    951219
【裁判案由】    聲請判決書登報
【裁判全文】
臺灣臺中地方法院民事裁定              95年度聲字第2710號
聲  請  人    甲○○
相  對  人    慧豐鋼模股份有限公司
兼法定代理人  乙○○
上列聲請人聲請將判決書登報事件，本院裁定如下：
    主      文
相對人應連帶負擔費用，將本院九十三年度智字第三五號判決書
之當事人、案由及主文欄第二項之內容，以不得小於新聞類之六
號字體，刊載於經濟日報全國版報頭邊（面積5×16.5公分）及
工商日報全國版報頭下（面積14×5公分）各壹日。
聲請程序費用由相對人連帶負擔。
    理      由
一、本件聲請意旨略以：聲請人與相對人間請求損害賠償（專利
    權）事件，經本院93年度智字第35號判決聲請人勝訴，相對
    人不服上訴，經臺灣高等法院臺中分院95年度智上易字第8
    號判決就一審判決主文第1項賠償額部分予以廢棄改判較少
    金額，惟仍維持第2項「被告不得製造、為販賣之要約或販
    賣侵害原告新型第一六三三七二號專利、第一六六一二八號
    專利之物品」之內容，為此，爰依專利法第108條準用同法
    第89條之規定，聲請相對人應連帶負擔費用，將本院93年度
    智字第35號判決書之當事人、案由及主文欄第2項之內容，
    以不得小於新聞類之六號字體，刊載於經濟日報全國版報頭
    邊（面積5×16.5公分）及工商日報全國版報頭下（面積14
    ×5公分）各1日等語。
二、按被侵害人得於勝訴判決確定後，聲請法院裁定將判決書全
    部或一部登報，其費用由敗訴人負擔，專利法第89條定有明
    文，且依同法第108條之規定，於新型專利所準用。本件聲
    請人主張之事實，業據其提出本院93年度智字第35號判決暨
    確定證明影本、臺灣高等法院臺中分院95年度智上易字第8
    號判決影本為證，堪信屬實。經查：相對人因過失侵害聲請
    人新型第一六三三七二號專利、第一六六一二八號專利之物
    品，經本院93年度智字第35號判決命相對人應連帶給付聲請
    人新臺幣150萬元，及自民國93年7月22日起至清償日止，按
    年利率百分之5計算之利息，並不得製造、為販賣之要約或
    販賣侵害聲請人新型第一六三三七二號專利、第一六六一二
    八號專利之物品。相對人不服提起上訴，經臺灣高等法院臺
    中分院95年度智上易字第8號判決廢棄並駁回原判決關於命
    相對人連帶給付超過11萬1082 元部分，惟仍維持原判決主
    文第2項之內容，並已於95年11月6日確定等情，業經本院依
    職權核閱無誤。聲請人依專利法第108條準用同法第89條之
    規定，聲請將本院93年度智字第35號判決書之當事人、案由
    及主文欄第2項之內容以主文所示之字體、版面登載於主文
    所示之報紙，費用由相對人連帶負擔，並提出經濟日報、工
    商時報、聯合報各1件供本院參酌，經核與前揭規定相符，
    應予准許。
三、依民事訴訟法第95條、第78條，裁定如主文。
中    華    民    國    95    年    12    月    19    日
                  民事第三庭  法  官  黃渙文
正本係照原本作成。
如對本裁定不服，應於裁定送達後10日內向本院提出抗告狀（須
附繕本），並繳納抗告裁判費新臺幣1,000元。
中    華    民    國    95    年    12    月    19    日
                              書記官


司法院資訊處製作；財團法人民間司法改革基金會備份。
